ACORDAO-COMPLETO-2422087

ACÓRDÃO DE RELAÇÃO

ACÓRDÃO DE RELAÇÃO 8102/2020 ATA 26/2020 - SEGUNDA CÂMARA

Acórdão 8102/2020-TCU-Segunda Câmara
Trata-se de processo consolidado com oito atos de concessão de aposentadoria a ex-servidores do Departamento de Polícia Federal.
Considerando que a Secretaria de Fiscalização de Pessoal (Sefip) propôs considerar os atos prejudicados, por perda de objeto, com fundamento no art. 260, § 5º, do Regimento Interno (RITCU) , em face de exclusão no Sistema Integrado de Administração de Pessoal - Siape (peças 11-12) ;
considerando, todavia, que não constam do Siape registros de exclusão das aposentadorias de Luiz Mario Gay Serpa Daiello (peça 2) e Tatiana Quevedo Marimon da Cunha (peça 5) ;
considerando que a exclusão da aposentadoria de Tatiana Quevedo Marimon da Cunha, constante do sistema, diz respeito ao cargo anteriormente ocupado pela inativa no mesmo órgão (peça 13) ;
considerando que esses dois interessados receberam proventos relativos ao mês de junho de 2020, consoante denotam os contracheques acostados às peças 14 e 15;
os ministros do Tribunal de Contas da União, reunidos em sessão de 2ª Câmara, ACORDAM, por unanimidade, de acordo com os pareceres emitidos nos autos, em:
a) com fundamento nos arts. 71, inciso III, da Constituição Federal, 39, inciso II, da Lei 8.443/1992, e 260, §§ 1º e 2º, do Regimento Interno, considerar legais, para fins de registro, os atos de concessão de aposentadoria a Luiz Mario Gay Serpa Daiello (peça 2) e Tatiana Quevedo Marimon da Cunha (peça 5) ;
b) com fundamento no art. 260, § 5º, do Regimento Interno, considerar prejudicados, por perda de objeto, os atos de concessão de aposentadoria aos demais interessados relacionados abaixo.
1. Processo TC-Processo 000.777/2020-0 (APOSENTADORIA) 
1.1. Classe de Assunto: V.
1.2. Interessados: Antonio Carlos do Valle (CPF XXX.085.697-XX) ; Euclides Martins Jardim (CPF XXX.556.811-XX) ; Jonathas de Sousa Oliveira (CPF XXX.558.293-XX) ; Jose Eduardo Marques de Carvalho (CPF XXX.304.772-XX) ; Luiz Mario Gay Serpa Daiello (CPF XXX.732.540-XX) ; Matuzalem dos Santos (CPF XXX.384.260-XX) ; Tatiana Quevedo Marimon da Cunha (CPF XXX.448.720-XX) e Wilson Suzano Pereira Bruno (CPF XXX.274.717-XX) .
1.3. Unidade: Departamento de Polícia Federal.	
1.4. Relatora: ministra Ana Arraes.
1.5. Representante do Ministério Público: procurador Rodrigo Medeiros de Lima.
1.6. Unidade Técnica: Secretaria de Fiscalização de Pessoal - Sefip.
1.7. Representação legal: não há.
1.8. Determinações/Recomendações/Orientações: não há.

Segunda Câmara

Departamento de Polícia Federal.

Antonio Carlos do Valle (CPF XXX.085.697-XX); Euclides Martins Jardim (CPF XXX.556.811-XX); Jonathas de Sousa Oliveira (CPF XXX.558.293-XX); Jose Eduardo Marques de Carvalho (CPF XXX.304.772-XX); Luiz Mario Gay Serpa Daiello (CPF XXX.732.540-XX); Matuzalem dos Santos (CPF XXX.384.260-XX); Tatiana Quevedo Marimon da Cunha (CPF XXX.448.720-XX) e Wilson Suzano Pereira Bruno (CPF XXX.274.717-XX).

ANA ARRAES

não há.

Procurador Rodrigo Medeiros de Lima.

APOSENTADORIA (APOS)

Secretaria de Fiscalização de Pessoal - Sefip.